臺灣嘉義地方法院刑事判決　　　　　　　　　　　　　　九十年度交訴字第八六號
　　公　訴　人　臺灣嘉義地方法院檢察署檢察官
　　被　　　告　丁○○
右列被告因業務過失致死案件，經檢察官提起公訴（九十年度偵字第五八０三號），
本院判決如左：
    主  文
丁○○因過失致人於死，處有期徒刑伍月，如易科罰金，以參佰元折算壹日。緩刑參
年。
    事  實
一、丁○○於民國九十年六月十六日下午七時五十分許，其應注意飲酒後吐氣所含酒
    精成份超過每公升零點二五毫克以上者，不得駕車，竟疏未注意，在飲酒後吐氣
    所含酒精成份達每公升零點三八毫克之程度下，仍駕駛車號ＵＦ─六九七○號自
    用小客貨車（即俗稱之廂型車），沿台一線公路由南向北方向行駛，途經嘉義縣
    水上鄉○○○○路二七三公里四○○公尺處時，本應注意停於路邊之車輛，在夜
    間照明不清之道路，應顯示停車燈光或反光標誌，且依當時又無不能注意之情形
    ，其竟疏於注意，未顯示停車燈光或反光標誌，即佔用慢車道停車並下車購買檳
    榔。適有何玟宏亦疏未注意於飲酒後血液酒精濃度達百分之零點二六六（即二六
    六ＭＧ／ＤＬ）之程度下，駕駛車號ＹＫＭ─○○九號重型機車，沿台一線公路
    由南向北方向駛至該處，且疏未注意車前狀況，而撞及由丁○○所駕駛停放之車
    號ＵＦ─六九七○號自小客貨車，造成何玟宏顱內出血，經送醫急救後不治死亡
    。丁○○於本件車禍發生後，在未被有偵查犯罪職權之機關或公務員查知犯人前
    ，向到場處理之嘉義縣警察局水上分局南靖派出所警員丙○○自首，並接受裁判
    。
二、案經死者何玟宏之妻甲○○訴由臺灣嘉義地方法院檢察署檢察官偵查起訴。
    理  由
一、右揭事實，業據被告丁○○於本院審理中坦承不諱，核與證人即當時到場處理之
    警員丙○○及證人即檳榔攤店員乙○○於本院審理中結證情節相符，並有道路交
    通事故調查報告表、酒精濃度測試單各一份及肇事車輛暨現場照片影本四幀在卷
    可稽。而被害人何玟宏確係因本件車禍致腦挫傷死亡等情，亦據臺灣嘉義地方法
    院檢察署檢察官督同檢驗員相驗屬實，製有勘驗筆錄、相驗屍體證明書、相驗鑑
    定報告書在卷可憑。按飲酒後其吐氣所含酒精成分超過每公升零點二五毫克以上
    不得駕車；且汽車行駛時，駕駛人應注意車前狀況，並隨時採取必要之安全措施
    ；停於路邊之車輛，夜間於照明不清之道路停車，應顯示停車燈或反光標誌，以
    警示往來車輛，道路交通安全規則第一百十四條第二款、第九十四條第三項及第
    一百十二條第一項第十三款分別定有明文，則被告將車輛停放於肇事地點，自應
    注意上述規定，而依當時情形，並無不能注意之情事，竟疏於注意，致被害人傷
    重不治死亡，自難辭過失之責。況本件車禍經送台灣省嘉雲區車輛行車事故鑑定
    委員會覆議鑑定結果，亦認被告丁○○服用酒類超過法定標準值駕駛自小客貨車
    ，夜間佔用慢車道停車且未顯示警示燈，為肇事次因等情，有上開委員會覆議意
    見書一份附卷可憑。雖被害人服用酒類超過法定標準值駕駛重型機車，未注意車
    前狀況，為肇事主因，惟此亦無法解免被告刑法上之過失罪責。又被害人確係因
    本件車禍而死亡，其與被告之過失行為間，自有相當之因果關係。綜上所述，本
    件事證明確，被告犯行堪予認定。
二、核被告所為，係犯刑法第二百七十六條第一項之過失致人於死罪。檢察官以被告
    駕駛貨車載運豬隻，係從事業務之人，論以同條第二項之業務過失致人於死罪，
    惟被告平日係駕駛大貨車載運豬隻，迭經其自承在卷，並提出汽車新領牌照登記
    書一紙足按，觀諸本案肇事之自小客貨車，係俗稱之廂型車，無法供載運豬隻之
    用，彰彰明甚，當日被告駕駛該車附載妻兒就醫，復有聖馬爾定醫院診斷證明書
    一紙可稽，自應論以普通過失致人於死罪，公訴意旨容有誤會，起訴法條應予變
    更。又被告酒醉駕車，因而致人死亡，應依道路交通管理處罰條例第八十六條第
    一項之規定，加重其刑。復查被告於肇事後，自首並接受調查及裁判等情，有證
    人丙○○於本院審理中結證綦詳，爰依刑法第六十二條前段之規定減輕其刑，並
    依法先加重後減輕之。爰審酌被告犯罪所生之損害、犯罪後之態度及被告業與被
    害人家屬達成和解，經被害人家屬甲○○陳明在卷等一切情狀，量處如主文所示
    之刑，併諭知易科罰金之折算標準。又被告前未曾受有期徒刑以上刑之宣告，有
    卷附臺灣高等法院被告全國前案記錄表可按，其因一時過失，偶罹刑典，事後已
    坦承犯行，深具悔意，經此刑之宣告後，應知警惕而無再犯之虞，本院因認所宣
    告之刑以暫不執行為適當，併諭知緩刑三年，用啟自新。
據上論斷，應依刑事訴訟法第二百九十九條第一項前段、第三百條，刑法第二百七十
六條第一項、第六十二條前段、第四十一條第一項前段、第七十四條第一款，道路交
通管理處罰條例第八十六條第一項，罰金罰鍰提高標準條例第一條前段、第二條，判
決如主文。
本案經檢察官陳昭廷到庭執行職務
中    華    民    國      九十一     年      三       月       四       日
                          臺灣嘉義地方法院交通法庭
                              審判長法  官  夏  金  郎
                                    法  官  羅  秀  緞
                                    法  官  陳  俞  婷
右正本證明與原本無異。
如不服本判決，應於判決送達後十日內向本院提出上訴狀( 應附繕本 )。
中    華    民    國      九十一     年      三       月       五       日
                                    書記官  李  彩  娥
附錄法條
中華民國刑法第二百七十六條
 (過失致死罪)
因過失致人於死者，處二年以下有期徒刑、拘役或二千元以下罰金。
從事業務之人，因業務上之過失犯前項之罪者，處五年以下有期徒刑或拘
役，得併科三千元以下罰金。
道路交通管理處罰條例第八十六條
汽車駕駛人，無駕駛執照駕車、酒醉駕車、吸食毒品或迷幻藥駕車、行駛
人行道或行經行人穿越道不依規定讓行人優先通行，因而致人受傷或死亡
，依法應負刑事責任者，加重其刑至二分之一。
汽車駕駛人，在快車道依規定駕車行駛，因行人或慢車不依規定，擅自進
入快車道，而致人受傷或死亡，依法應負刑事責任者，減輕其刑。
